<html>

<head>
	<meta http-equiv="Content-Type" content="text/html; charset=utf-8"/>
	<link rel="stylesheet" href="../../Miscellaneous/liberation_format.css">
	<title>Neo-Adûnaic : Verb-moods</title>
	<link rel="shortcut icon" type="image/x-icon" href="../../Miscellaneous/Images/favicon.ico"></link>
<head>

<p>{<a href="../../index.html">Home</a>}
&gt;&gt; {<a href="../Grammar.htm">Grammar</a>}</p>

<hr size=1 width="100%" noshade style='color:black' align=center>

<h1>Verb-moods</h1>

<p>There are three main verb moods in Adûnaic:
the optative, subjunctive, and future.</p>

<p>&nbsp;</p>

<p><u>optative</u>
are just that—verbs with just two consonants.</p>

<p><u>subjunctive</u>
are also the same, but with three consonants (also the most common form of
verbs in Adûnaic).</p>

<p><u>future</u>
Already shown and inflected in Verb-classes, see <b><a href="future.htm">Future (simple and continuative)</a></b></p>

<p>&nbsp;</p>
<p>&nbsp;</p>

<p>Below is a list of inflections possible for Adûnaic
verbs.</p>

<p><b>Biconsonantal Verbs</b></p>

<table>
 <tr>
  <td>
  <p>Tense</p>
  </td>
  <td>
  <p>Formation</p>
  </td>
  <td>
  <p>Examples</p>
  </td>
 </tr>
 <tr>
  <td>
  <p>aorist</p>
  </td>
  <td>
  <p>Add an <i>-a</i> to the verb stem</p>
  </td>
  <td>
  <p>*<i>yad</i>-&nbsp;à
  <i>yada</i>&nbsp;(“goes”)</p>
  </td>
 </tr>
 <tr>
  <td>
  <p>continuative-present</p>
  </td>
  <td>
  <p>Lengthen the vowel, add an <i>-i</i> to the verb
  stem.</p>
  </td>
  <td>
  <p><br>
  *<i>yad</i>-&nbsp;à <i>yâdi</i>&nbsp;(“going”)</p>
  </td>
 </tr>
 <tr>
  <td>
  <p>past</p>
  </td>
  <td>
  <p>Double the last consonant, add an <i>-a</i> to the
  verb stem</p>
  </td>
  <td>
  <p>&nbsp;*<i>yad</i>-&nbsp;à
  <i>yadda</i>&nbsp;(“gone”)</p>
  <p>*<i>yad</i>-&nbsp;à
  <i>mî yada</i>&nbsp;(“gone”)</p>
  </td>
 </tr>
 <tr>
  <td>
  <p>Continuative-past</p>
  </td>
  <td>
  <p>double the last consonant, add an <i>-â</i>.</p>
  </td>
  <td>
  <p>*<i>yad</i>-&nbsp;à
  <i>mî yâdi</i>&nbsp;(“was going”)</p>
  </td>
 </tr>
 <tr>
  <td>
  <p>future</p>
  </td>
  <td>
  <p>Aorist form with future auxiliary</p>
  </td>
  <td>
  <p>&nbsp;*<i>yad</i>-&nbsp;à
  <i>rô yada</i>&nbsp;(“will go”)</p>
  </td>
 </tr>
 <tr>
  <td>
  <p>Continuative-future</p>
  </td>
  <td>
  <p>Continuative-present form with future auxiliary.</p>
  </td>
  <td>
  <p>*<i>yad</i>-&nbsp;à
  <i>rô yâdi</i>&nbsp;(“will be going”)</p>
  </td>
 </tr>
 <tr>
  <td>
  <p>Plural</p>
  </td>
  <td>
  <p>Add -m to the end of the appropriate tense.</p>
  </td>
  <td>
  <p><i>hiyâdi</i>&nbsp;(“she
  is going”) à&nbsp;<i>yiyâdi<b>m</b></i>&nbsp;(“they are going”)</p>
  </td>
 </tr>
</table>

<p>&nbsp;</p>
<p>&nbsp;</p>

<p><b>Triconsonantal Verbs</b></p>

<table>
 <tr>
  <td>
  <p>Tense</p>
  </td>
  <td>
  <p>Formation</p>
  </td>
  <td>
  <p>Examples</p>
  </td>
 </tr>
 <tr>
  <td>
  <p>aorist</p>
  </td>
  <td>
  <p>Add an <i>-a</i> to the verb stem</p>
  </td>
  <td>
  <p><br>
  <i>*kalab</i>-&nbsp;à&nbsp;<i>kalba</i>&nbsp;(“falls”)</p>
  </td>
 </tr>
 <tr>
  <td>
  <p>continuative-present</p>
  </td>
  <td>
  <p>Change variable vowel to [u], add an <i>-i</i> to
  the verb stem.</p>
  </td>
  <td>
  <p><i>*kalab</i>-&nbsp;à&nbsp;<i>kalubi</i>&nbsp;(“falling”)</p>
  </td>
 </tr>
 <tr>
  <td>
  <p>past</p>
  </td>
  <td>
  <p>Double the last consonant, add an <i>-a</i> to the
  verb stem (alternatively, just use aorist with past tense auxiliary)</p>
  </td>
  <td>
  <p>&nbsp;<i>*kalab</i>-&nbsp;à&nbsp;<i>kallaba</i>&nbsp;(“fell/fallen”)</p>
  <p><i>*kalab</i>-&nbsp;à&nbsp;<i>mî
  kalba</i>&nbsp;(“fell/fallen”)</p>
  </td>
 </tr>
 <tr>
  <td>
  <p>Continuative-past</p>
  </td>
  <td>
  <p>Past tense auxiliary with continuative-present
  form.</p>
  </td>
  <td>
  <p><i>*kalab</i>-&nbsp;à&nbsp;<i>mî
  kalubi</i>&nbsp;(“was falling”)</p>
  </td>
 </tr>
 <tr>
  <td>
  <p>future</p>
  </td>
  <td>
  <p>Aorist form with future auxiliary</p>
  </td>
  <td>
  <p>&nbsp;<i>*kalab</i>-&nbsp;à&nbsp;<i>rô
  kalba</i>(“will fall”)</p>
  </td>
 </tr>
 <tr>
  <td>
  <p>Continuative-future</p>
  </td>
  <td>
  <p>Continuative-present form with future auxiliary.</p>
  </td>
  <td>
  <p><i>*kalab</i>-&nbsp;à&nbsp;<i>rô
  kalubi</i>&nbsp;(“will be falling”)</p>
  </td>
 </tr>
 <tr>
  <td>
  <p>Plural</p>
  </td>
  <td>
  <p>Add <i>-m</i> to the end of the appropriate tense.</p>
  </td>
  <td>
  <p><i>ukallaba</i>&nbsp;(“he
  has fallen”) à&nbsp;<i>yukallaba<b>m</b></i>&nbsp;(“they
  have fallen”)</p>
  </td>
 </tr>
</table>

<p>&nbsp;</p>
<p>&nbsp;</p>

<p>Derived Verbs are initially tricky to understand,
since they take all shapes and sizes, and you can combine <i>-dâ</i> with a
triconsonantal word to get a quad-consonantal derived verb, and Adûnaic has no
unique rules for inflecting them.&nbsp; So here are the rules:</p>

<p>#1.&nbsp; A uniconsonantal word turned into a derived
verb is inflected as a normal biconsonantal verb (e.g. <i>pâ + -râ</i> à
<i>pâra</i> aorist).</p>

<p>#2.&nbsp; A triconsonantal word full-form or otherwise
with a verbal suffix added is still treated as a normal Derived verb, just
treat it as if the first consonant does not exist and inflect it as a normal
Derived verb (e.g. <i>malak + -dâ = <b>m</b>alkadâ</i>)</p>

<p>&nbsp;</p>

<p><b>Derived Verbs (Standard)</b></p>

<table>
 <tr>
  <td>
  <p>Tense</p>
  </td>
  <td>
  <p>Formation</p>
  </td>
  <td>
  <p>Examples</p>
  </td>
 </tr>
 <tr>
  <td>
  <p>aorist</p>
  </td>
  <td>
  <p>Verb stem but with short final <i>a</i>.</p>
  </td>
  <td>
  <p><i>azgarâ</i>
  à
  <i>azgara</i></p>
  </td>
 </tr>
 <tr>
  <td>
  <p>continuative-present</p>
  </td>
  <td>
  <p>Change variable vowel to <i>u</i>, add <i>-i</i> to
  the <i>â</i>.</p>
  </td>
  <td>
  <p><i>azgarâ </i>à
  <i>azagâri</i></p>
  </td>
 </tr>
 <tr>
  <td>
  <p>past</p>
  </td>
  <td>
  <p>double the middle consonant, add a stem
  vowel to break up clusters of more than three consonants and shorten the
  final vowel (alternatively, use aorist with past auxiliary).</p>
  </td>
  <td>
  <p>&nbsp;<i>azgarâ</i> à
  <i>azaggara</i></p>
  <p><i>azgarâ </i>à
  <i>mî azgara</i></p>
  </td>
 </tr>
 <tr>
  <td>
  <p>Continuative-past</p>
  </td>
  <td>
  <p>Continuative-present but with past auxiliary.</p>
  </td>
  <td>
  <p><i>azgarâ </i>à
  <i>mî azagâri</i></p>
  </td>
 </tr>
 <tr>
  <td>
  <p>future</p>
  </td>
  <td>
  <p>Aorist tense but with future auxiliary.</p>
  </td>
  <td>
  <p><i>azgarâ</i>
  à
  <i>rô azgara</i></p>
  </td>
 </tr>
 <tr>
  <td>
  <p>Continuative-future</p>
  </td>
  <td>
  <p>Continuative-present but with future auxiliary.</p>
  </td>
  <td>
  <p><i>azgarâ </i>à
  <i>rô azagâri</i></p>
  </td>
 </tr>
 <tr>
  <td>
  <p>Plural</p>
  </td>
  <td>
  <p>Add <i>-m</i> to verb.</p>
  </td>
  <td>
  <p><i>hiyazgara</i>
  (“she wages war”) à <i>yiyazgara<b>m</b></i><b> </b>(“they
  wage war”)</p>
  </td>
 </tr>
</table>


</html>